【裁判字號】    95,抗,361
【裁判日期】    950815
【裁判案由】    假扣押
【裁判全文】
臺灣高等法院臺中分院民事裁定           95年度抗字第361號
抗  告  人  甲○○
相  對  人  何金隆即祭祀公業何子旋管理人
上列當事人間聲請假扣押事件，抗告人對於中華民國95年5月23
日臺灣臺中地方法院95年度裁全字第6239號裁定，提起抗告，本
院裁定如下：
    主  文
原裁定廢棄。
相對人在原審之聲請駁回。
聲請及抗告訴訟費用由相對人負擔。
    理  由
一、本件相對人何金隆以祭祀公業何子旋管理人之身分，聲請對
    抗告人之財產在新台幣（下同）467,418.5元之範圍內，予
    以假扣押，經台灣台中地方法院（下稱台中地院）裁定於相
    對人提供擔保156,000元後予以准許。抗告人聲明不服，其
    抗告意旨略以：何金隆祭祀公業何子旋管理人之管理權，業
    經台中地院93年度裁全字第2769號假處分裁定禁止行使，並
    經台中地院93年度執全字第1705號執行在案，何金隆已不能
    代表祭祀公業何子旋行使管理權，其為本件假扣押之聲請顯
    無當事人能力及訴訟能力，且不能補正，應予駁回云云。
二、查何金隆固為祭祀公業何子旋之管理人，但其祭祀公業何子
    旋管理人之管理權，業經何秋平聲請假處分，由台中地院93
    年度裁全字第2769號、本院93年度抗字第680號、最高法院
    93年度台抗字第989號裁定於何秋平提供擔保500,000元後不
    得行使確定，何秋平於提供上開擔保後聲請台中地院93年度
    執全字第1705號執行，何金隆祭祀公業何子旋管理人之管理
    權業經假處分裁定不得行使並執行在案，相對人認為假處分
    之內容，為禁止何金隆提領祭祀公業在台中第七商業銀行、
    台中市農會、台中地院提存所、台中地院假扣押之約二億元
    現金，何秋平祇提存500,000元擔保金，並就執行內容價值
    依千分之八繳納執行費用，該假處分並無執行云云，尚有誤
    解。台中地院禁止何金隆行使祭祀公業何子旋管理權之假處
    分裁定迄未經撤銷，則何金隆自不得以祭祀公業何子旋管理
    人之身分，為祭祀公業何子旋聲請本件假扣押，台中地院遽
    依何金隆之聲請，裁准假扣押，即有未合。何金隆不得為
    本件假扣押之聲請，無法補正，而民事訴訟法第49條所定如
    恐久延致當事人受損害時，得許其暫為訴訟行為，係在能力
    、法定代理權或為訴訟所必要之允許有欠缺而可以補正時始
    有適用，本件自不得依該條規定許何金隆暫為訴訟行為而准
    其聲請假扣押。祭祀公業何子旋現無人可行使管理人之管理
    權，何金隆可依民事訴訟法第538條之4準用第535條規定，
    聲請選任管理人，或依民事訴訟法第51條第2項之規定，聲
    請選任特別代理人，並非無救濟之道，自不能於何金隆被禁
    止行使祭祀公業何子旋之管理權後，再准其為本件假扣押之
    聲請，抗告意旨指摘原裁定不當，求予廢棄改判，為有理由
    ，爰裁定如主文所示。
三、依民事訴訟法第492條、第95條、第78條，裁定如主文。
中    華    民    國    95    年    8     月    15    日
                     民事第四庭審判長法  官  黃斐君
                                     法  官  張浴美
                                     法  官  陳蘇宗
以上正本係照原本作成。
不得再抗告。
                                      書記官  吳麗慧
中    華    民    國    95    年    8     月    22    日
                                                      Ｄ


司法院資訊處製作；財團法人民間司法改革基金會備份。
